# 子公司注销合并报表的处理

提问人：zjcxxqh 时间：2017-07-19 13:09:56
甲公司出资 800 万元持有乙公司80%股权，乙公司于 2016 年进入清算程序并于 2016 年完成清算。根据清算结果，截至 2016 年乙公司账面情况如下：资产558.15万元，均为银行存款款，负债为 0 ，所有者权益558.15万元（其中实收资本 1000 万元，资本公积91.73万元，盈余公积169.52万元，未分配利润 -703.10万元）。根据清算结果，甲公司个别报表于 2016 年末计提乙公司的长期股权投资减值准备353.48万元（800-558.15 80% ）。 2017 年 3 月末，乙公司完成注销，甲公司收回投资成本 446.52 万元（ 558.15 80%）， 2017年1-3月乙公司账面净资产未发生变动（与 2016 年末相同）。请问， 2017 年 3 月末乙公司完成注销时，合并报表中应确认的的处置损益是多少？
由于甲公司个别报表 2016 年已计提长期股权投资的减值准备，则 2017 年 3 月末乙公司注销时，甲公司收回的投资成本446.52万元与长期股权投资账面价值相等，甲公司个别报表无处置损益。合并报表中，处置日甲公司享有乙公司账面净资产的份额（446.52万元）
与收回的对价446.52万元相等，是不是合并中也无需确认处置损益？

回答人：chenyiwei
你说的情况，是子公司向母公司和少数股东分配剩余财产，合并报表层面只需反映分配给少数股东的现金即可。子公司对母公司的分配是合并集团范围内的资源转移，不影响合并报表，所以合并报表层面确认的处置损益为零。

提问人：zjcxxqh 时间：2017-07-19 23:14:30
谢陈版解答。按您的意思，子公司向母公司分配剩余财产，母公司个别报表层面只需做： 借：银行存款 446.52万元 借：长期股权投资减值准备 353.48万元 贷：长期股权投资-成本 800.00万元 这一笔分录就可以了，合并报表层面不用任何处理是吧？

回答人：chenyiwei
是。

提问人：zengfengxia 时间：2017-07-21 11:30:54
陈版，这个案例在 2016 年末，合并及母公司需要将该子公司作为持有待售资产列报吗？ 另外，若母公司在 2016 年末你挂牌处置某子公司，期末编制财务报告时，似乎不符合持有待售的定义，但持有目的很显然已经不是继续持有，是不是仍不作为持有待售，并不考虑披露终止经营（假设构成一项主要的业务）？

回答人：chenyiwei
不属于持有待售，但如果构成一项主要经营业务或者一项主要地区的，可以考虑作为终止经营列报。

提问人：zengfengxia 时间：2017-07-24 14:29:12
谢谢陈版，但根据 42 号准则第四条对终止经营的定义，“是指企业满足下列条件之一的、能够单独区分的组成部分，且该组成部分已经处置或划分为持有待售类别：”，这句话是不是指只有已经处置或者虽未处置，但已经划分为持有待售的才可能被确认未终止经营？

回答人：chenyiwei
不是。第二十八条：拟结束使用而非出售的处置组满足终止经营定义中有关组成部分的条件的，应当自停止使用日起作为终止经营列报。